【裁判字號】    97,簡上,671
【裁判日期】    980123
【裁判案由】    恐嚇
【裁判全文】
臺灣桃園地方法院刑事判決             97年度簡上字第671號
公  訴  人  臺灣桃園地方法院檢察署檢察官
上  訴  人  甲○○
                      1號
上列上訴人因恐嚇案件，不服本院民國97年7 月29日所為97年度
壢簡字第963號第一審刑事簡易判決（聲請簡易判決處刑案號：
96年度調偵字第628 號），提起上訴，本院管轄第二審之合議庭
判決如下：
    主  文
上訴駁回。
甲○○緩刑貳年。
    事實及理由
一、本案經本院審理結果，認第一審以被告即上訴人甲○○犯刑
    法第305 條恐嚇危害安全罪，判處拘役50日，並諭知易科罰
    金之折算標準，其認事、用法及量刑均無不當，應予維持。
    並引用第一審判決書及聲請簡易判決處刑書記載之事實、證
    據及理由（如附件）。
二、被告上訴意旨略以：被告希冀能釐清案發當天所發生之情節
    ，並願與被害人乙○○和解等語。經查：
（一）按量刑的輕重，屬事實審法院得依職權自由裁量之事項，
      苟已斟酌刑法第57條各款所列情狀而未逾越法定刑度，不
      得遽指為違法，且在同一犯罪事實與情節，如別無其他加
      重或減輕之原因，下級審量定之刑，亦無過重或失輕之不
      當情形，則上級審法院對下級審法院之職權行使，原則上
      應予尊重。
（二）被告於本院審理中已坦承犯行，並經被害人於偵查中以證
      人身份證述綦詳，足認被告確有為恐嚇犯行，原審審酌被
      告犯罪動機、目的、手段，所造成被害人之損害、犯後坦
      承犯行之態度，並其生活狀況、智識程度等一切情狀，量
      處拘役50日，並諭知易科罰金之折算標準，其認事用法並
      無違誤，量刑亦屬妥適，上訴人仍以上述意旨提起上訴為
      無理由，應予駁回。
（三）末審酌被告前未曾因故意犯罪受有期徒刑以上刑之宣告，
      此有臺灣高等法院被告前案紀錄表1 紙附卷可稽，本院審
      酌被告為上揭犯行，肇因其妻子有與醫院發生醫療糾紛，
      致被告一時輕率失慮而罹本罪，被告於審理中亦坦承犯行
      並當庭向被害人表示歉意，而被害人於審理中表示願意原
      諒被告，並希望能與被告緩刑之機會，又公訴人亦求予以
      緩刑，認被告經此偵、審程序及刑之宣告，自當知所警惕
      ，信無再犯之虞，本院綜核各情，認所宣告之刑，以暫不
      執行為適當，爰併依刑法第74條第1 項第1 款規定宣告緩
      刑2 年，以啟自新。
三、據上論斷，應依刑事訴訟法第455 條之1 第1 項、第3 項、
    第368 條、第373 條，刑法第74條第1 項第1 款，判決如主
    文。
本案經檢察官黃怡菁到庭執行職務。
中    華    民    國    98    年    1     月    23    日
                刑事第十庭    審判長  法  官  江德民
                                      法  官  蘇昌澤
                                      法  官  華奕超
以上正本證明與原本無異。
不得上訴。
                                      書記官  常毓生
中    華    民    國    98    年    2     月     3    日


司法院資訊處製作；財團法人民間司法改革基金會備份。
